臺灣新北地方法院三重簡易庭民事裁定
                                    111年度重小字第944號
原      告  昇利財務有限公司

法定代理人  丁一權  
訴訟代理人  陳尚紘  
被      告  李家琦  
            薛有孜（原名薛淑惠、薛月英）

            李明輝  
上列當事人間請求清償借款事件，本院裁定如下：
    主  文
本件移送臺灣花蓮地方法院。
    事 實 及 理 由
一、按訴訟之全部或一部，法院認為無管轄權者，依原告聲請或
    依職權以裁定移送其管轄法院。次按訴訟，由被告住所地之
    法院管轄。共同訴訟之被告數人，其住所不在一法院管轄區
    域內者，各該住所地之法院俱有管轄權。又小額事件當事人
    之一造為法人或商人者，於其預定用於同類契約之條款，約
    定債務履行地或以合意定第一審管轄法院時，不適用第12條
    或第24條之規定。民事訴訟法第1條第1項前段、第20條、第
    28條第1項及第436之9前段分別定有明文。
二、原告起訴主張：緣被告李家琦向訴外人林偉漢借款，被告薛
    有孜及被告李明輝為上開借款之連帶保證人，詎被告李家琦
    未依約清償，迭經催討，仍置之不理。上開債權，嗣經訴外
    人林偉漢讓與原告，則原告已合法受讓前開債權，被告自有
    清償義務。為此，爰本於消費借貸及連帶保證之法律關係，
    請求被告連帶清償借款等語。經查，依據原告主張之前揭事
    實，被告間就被告李家琦上開借款債務負連帶給付之責，為
    連帶債務人，然原告於起訴狀載被告李家琦住所為新北市○○
    區○○路○段00巷0號5樓（起訴狀誤植為新北市○○區○○路○段00
    巷0號5樓，因無文書所載應送達處所而退件），惟經本院依
    該址送達，因未獲會晤被告本人而寄存於新北市政府警察局
    三重分局光明派出所，被告迄未領取，有送達證書及公務電
    話記錄表在卷足憑，自難認上開地址為被告李家琦之住居所
    地。又被告李家琦及被告李明輝之住所地均係在花蓮縣○○鄉
    ○○00○0號，被告薛有孜住所地係在宜蘭縣○○鎮○○○路00巷0號
    ，有其個人戶籍資料查詢結果附卷可稽，依民事訴訟法第1
    條第1項及第20條之規定，被告之住所地既不在同一法院轄
    區內，臺灣花蓮地方法院及臺灣宜蘭地方法院均具有管轄權
    。此外，依兩造簽訂之借款契約書第7條，雖合意本院為第
    一審管轄法院，惟本件係小額事件，揆諸首揭法條，並不適
    用合意管轄規定。茲原告向無管轄權之本院起訴，顯係違誤
    ，審酌被告多數住在花蓮縣地區，爰依職權將本件移送於管
    轄之臺灣花蓮地方法院。
三、依民事訴訟法第28條第1項，裁定如主文。 
中　　華　　民　　國　　111 　年　　3 　　月　　21　　日
                      臺灣新北地方法院三重簡易庭
                            法  官  彭松江
以上為正本係照原本作成。
如不服本裁定，應於送達後10日內，向本院提出抗告狀並表明抗
告理由，如於本裁定宣示後送達前提起抗告者，應於裁定送達後
10日內補提抗告理由書（須附繕本），並繳納抗告費新臺幣1000
元。
中　　華　　民　　國　　111 　年　　3 　　月　　21　　日
                            書記官  許雁婷